最高法院刑事判決　　　　　　　　　 111年度台上字第4289號
上　訴　人　梁志宇
上列上訴人因違反毒品危害防制條例案件，不服臺灣高等法院中
華民國111年6月16日第二審判決（111 年度上訴字第1209號，起
訴案號：臺灣桃園地方檢察署109 年度偵字第21510、21511號）
，提起上訴，本院判決如下：
    主  文
上訴駁回。
    理  由
按刑事訴訟法第377 條規定，上訴於第三審法院，非以判決違
  背法令為理由，不得為之。是提起第三審上訴，應以原判決違
  背法令為理由，係屬法定要件。如果上訴理由書狀並未依據卷
  內訴訟資料，具體指摘原判決不適用何種法則或如何適用不當
  ，或所指摘原判決違法情事，顯與法律規定得為第三審上訴理
  由之違法情形，不相適合時，均應認其上訴為違背法律上之程
  式，予以駁回。
民國110年6月18日修正施行之刑事訴訟法第348 條規定：「上
  訴得對於判決之一部為之。對於判決之一部上訴者，其有關係
  之部分，視為亦已上訴。但有關係之部分為無罪、免訴或不受
  理者，不在此限。上訴得明示僅就判決之刑、沒收或保安處分
  一部為之」。同日修正施行之刑事訴訟法施行法第7 條之13規
  定：「中華民國110年5月31日修正通過之刑事訴訟法施行前，
  已繫屬於各級法院之案件，於施行後仍適用修正前刑事訴訟法
  第348 條規定；已終結或已繫屬於各級法院而未終結之案件，
  於施行後提起再審或非常上訴者，亦同」。本案係於上述規定
  修正施行後之111年3月30日始繫屬於原審法院，上訴之效力及
  範圍應依修正後第348 條規定。原審以上訴人梁志宇上訴明示
  僅就第一審判決量刑部分提起上訴，因認上訴人對於本案犯罪
  事實、所犯法條及論罪、沒收部分之認定，均沒有爭執，而僅
  以第一審判決量刑妥適與否為審理範圍，乃逕援引第一審判決
  所載之事實、證據及沒收，並維持第一審論以上訴人109年7月
  15日修正施行前（下稱修正前）毒品危害防制條例第4條第6項
  、第2 項販賣第二級毒品未遂罪所處之刑之諭知，駁回上訴人
  在第二審的上訴，已詳敘其所憑之證據及認定之理由。
是否適用刑法第59條酌減其刑，以及是否為緩刑之宣告，均係
  實體法上賦予法院得為自由裁量之事項。原判決已敘明依上訴
  人之犯罪情狀，難認有何顯可憫恕之情形，況第一審對於上訴
  人上開犯行，已依刑法第25條第2 項、修正前毒品危害防制條
  例第17條第2項、第1項規定，大幅減刑3 次，自無依刑法第59
  條規定酌減其刑之餘地等旨；且就何以不予緩刑宣告之諭知，
  亦詳為論述。核屬事實審法院裁量之事項，尚無違法可言。上
  訴意旨漫指其犯罪手段、情節均非嚴重，應適用刑法第59條酌
  減其刑，且亦有暫不執行為適當之情形，應予緩刑宣告云云，
  核係對原審量刑裁量之職權行使及原判決已斟酌說明之事項，
  任憑己意所為之指摘，並非上訴第三審之適法理由。綜上，應
  認本件上訴不合法律上之程式，予以駁回。
據上論結，應依刑事訴訟法第395條前段，判決如主文。
中    華    民    國   111    年    9     月    15    日
                  刑事第三庭審判長法  官  徐  昌  錦  
                                  法  官  林  恆  吉  
                                  法  官  林  海  祥  
                                  法  官  侯  廷  昌  
                                  法  官  江  翠  萍  
本件正本證明與原本無異
                                  書記官
中    華    民    國   111    年    9     月    20    日